hr-HR: Elektronika > Komunikacija > Telefonija > Dodaci za mobitele i pametne telefone > Zamjenski dijelovi za mobitele: Ljepila i trake za mobilne telefone; Dijelovi za zvuk i zvučnike mobilnih telefona; Tipke i fleksibilni kabeli za mobilne telefone; Dijelovi za kameru za mobilne telefone; Priključci i ulazi za punjenje mobilnih telefona; Futrole i maske za mobilne telefone; Matične ploče za mobilne telefone; Utori za SIM i MicroSD kartice mobilnih telefona; Zasloni mobilnih telefona i digitalizatori zaslona; Vibracijski motori za mobilne telefone
tr: Elektronik > Haberleşme > Telefon İletişimi > Cep Telefonu ve Akıllı Telefon Aksesuarları > Cep Telefonu Yedek Parçaları: Cep Telefonu Yapıştırıcıları ve Bantları; Cep Telefonu Ses ve Hoparlör Parçaları; Cep Telefonu Düğmeleri ve Esnek Kablolar; Cep Telefonu Kamera Parçaları; Cep Telefonu Konnektörleri ve Şarj Girişleri; Cep Telefonu Kılıfları ve Arka Kapakları; Cep Telefonu Mantık Kartları; Cep Telefonu SIM ve MicroSD Kart Tepsileri; Cep Telefonu Ekranları ve Ekran Sayısallaştırıcıları; Cep Telefonu Titreşim Motorları
de: Elektronik > Kommunikationsgeräte > Telefone > Zubehör für Mobiltelefone und Smartphones > Ersatzteile für Mobiltelefone: Handy-Klebstoffe & -Klebebänder; Audio- & Lautsprecherteile für Mobiltelefone; Tasten & Flexkabel für Mobiltelefone; Handykamerateile; Handy-Anschlüsse und -Ladeanschlüsse; Handygehäuse & Rückseitenabdeckungen; Handy-Logikplatinen; SIM- und microSD-Kartenfächer für Mobiltelefone; Handybildschirme & Bildschirmdigitalisierer; Mobiltelefon-Vibrationsmotoren
zh-CN: 电子产品 > 通讯 > 电话 > 手机和智能手机配件 > 手机更换部件: 手机胶粘剂/胶带; 手机音响与扬声器部件; 手机按键和排线; 手机摄像头部件; 手机连接器和充电接口; 手机外壳和后盖; 手机主板; 手机 SIM 与 MicroSD 卡托; 手机屏幕和屏幕触控板; 手机振动马达
sl-SI: Elektronika > Komunikacija > Telefonija > Dodatki za mobilne in pametne telefone > Nadomestni deli za mobilne telefone: Lepila in trakovi za mobilne telefone; Avdio in zvočni deli za mobilne telefone; Gumbi in fleksibilni kabli za mobilne telefone; Deli kamer za mobilne telefone; Priključki in polnilna vrata za mobilne telefone; Ohišja in zadnji pokrovi za mobilne telefone; Matične plošče za mobilne telefone; Pladnji za SIM- in MicroSD-kartice za mobilne telefone; Zasloni in digitalizatorji zaslona za mobilne telefone; Vibracijski motorji za mobilne telefone
pl: Elektronika > Telekomunikacja > Telefonia > Akcesoria do telefonów komórkowych i smartfonów > Części zamienne do telefonów komórkowych: Kleje i taśmy do telefonów komórkowych; Części audio i głośniki do telefonów komórkowych; Przyciski i kable elastyczne do telefonów komórkowych; Części do aparatów fotograficznych do telefonów komórkowych; Złącza do telefonów komórkowych i porty ładowania; Obudowy telefonów komórkowych i klapki tylne; Płyty główne telefonów komórkowych; Tacki na karty SIM i MicroSD do telefonów komórkowych; Ekrany i digitizery do telefonów komórkowych; Silniki wibracji telefonu komórkowego
zh-TW: 電子器材 > 通訊設備 > 電話設備 > 手機和智慧型手機配件 > 手機替換零件: 手機黏膠與膠帶; 手機音響與揚聲器配件; 手機按鍵與排線; 手機相機配件; 手機連接器與充電孔; 手機外殼與背蓋; 手機主機板; 手機 SIM 卡與 MicroSD 卡托盤; 手機螢幕與觸控面板; 手機震動馬達
cs: Elektronika > Komunikace > Telefony > Příslušenství pro mobilní a chytré telefony > Náhradní díly pro mobilní telefony: Lepidla a lepicí pásky do mobilních telefonů; Díly pro audio a reproduktory do mobilních telefonů; Tlačítka a flex kabely do mobilních telefonů; Díly fotoaparátu do mobilních telefonů; Konektory a nabíjecí porty do mobilních telefonů; Housingy a zadní kryty mobilních telefonů; Základní desky do mobilních telefonů; Sloty pro SIM a MicroSD karty do mobilních telefonů; Displeje a dotykové vrstvy do mobilních telefonů; Vibrační motorky pro mobilní telefony
fr: Appareil électronique > Communications > Téléphonie > Accessoires pour téléphones portables et smartphones > Pièces de rechange pour téléphones portables: Adhésifs et rubans adhésifs pour téléphones portables; Pièces audio et haut-parleurs pour téléphones portables; Boutons et câbles flexibles pour téléphones portables; Pièces d’appareil photo pour téléphone portable; Connecteurs et ports de charge pour téléphones portables; Boîtiers et coques arrière pour téléphones portables; Cartes logiques de téléphones portables; Plateaux pour cartes SIM et MicroSD pour téléphones portables; Écrans de téléphones portables et numériseurs d’écran; Moteurs de vibration pour téléphones portables
th: อิเล็กทรอนิกส์ > การสื่อสาร > การโทรศัพท์ > อุปกรณ์เสริมโทรศัพท์มือถือและสมาร์ทโฟน > ชิ้นส่วนอะไหล่โทรศัพท์เคลื่อนที่: กาวและเทปโทรศัพท์มือถือ; ชิ้นส่วนเครื่องเสียงและลำโพงโทรศัพท์มือถือ; ปุ่มโทรศัพท์มือถือและสายเคเบิลแบบยืดหยุ่น; ชิ้นส่วนกล้องโทรศัพท์มือถือ; ขั้วต่อโทรศัพท์มือถือและพอร์ตชาร์จ; เคสโทรศัพท์มือถือและฝาหลัง; บอร์ดลอจิกโทรศัพท์มือถือ; ถาดใส่ซิมและการ์ด MicroSD สำหรับโทรศัพท์มือถือ; หน้าจอโทรศัพท์มือถือและหน้าจอดิจิไทเซอร์; มอเตอร์สั่นโทรศัพท์มือถือ
hu: Elektronika > Kommunikáció > Telefonálás > Mobil- és okostelefon-kiegészítők > Mobiltelefon-cserealkatrészek: Mobiltelefon matricák és szalagok; Mobiltelefon audio- és hangszóróalkatrészek; Mobiltelefon gombok és flex kábelek; Mobiltelefonkamera-kiegészítők; Mobiltelefon-csatlakozók és töltőportok; Mobiltelefon-házak és hátlapok; Mobiltelefon-alaplapok; Mobiltelefon SIM- és MicroSD-kártyatartók; Mobiltelefon-képernyők és -képernyő-digitalizálók; Mobiltelefon-rezgőmotorok
pt-PT: Eletrónica > Comunicações > Telefonia > Acessórios para telemóvel e smartphones > Peças de substituição para telemóvel: Adesivos e fitas para telemóveis; Peças de áudio e altifalantes para telemóveis; Botões e cabos flexíveis para telemóveis; Peças para câmaras de telemóveis; Conectores e portas de carregamento para telemóveis; Capas e capas traseiras para telemóveis; Placas lógicas para telemóveis; Bandejas para cartões SIM e MicroSD de telemóveis; Ecrãs e digitalizadores de ecrãs para telemóveis; Motores de vibração para telemóvel
da: Elektronik > Kommunikation > Telefoni > Mobiltelefon- og smartphonetilbehør > Reservedele til mobiltelefoner: Klæbemidler og tape til mobiltelefon; Reservedele til lyd og højttaler til mobiltelefon; Knapper og flexkabler til mobiltelefon; Reservedele til kamera til mobiltelefon; Stik og opladningsporte til mobiltelefon; Etuier og bagcovers til mobiltelefon; Logikkort til mobiltelefon; SIM- og MicroSD-kortbakker til mobiltelefon; Skærme og skærmdigitalisatorer til mobiltelefon; Mobiltelefon – vibrationsmotorer
ko: 전자기기 > 통신 > 전화 > 휴대전화/스마트폰 부대용품 > 휴대전화 교체 부품: 휴대폰 접착제 및 테이프; 휴대폰 오디오 및 스피커 부품; 휴대폰 버튼 및 플렉스 케이블; 휴대폰 카메라 부품; 휴대폰 커넥터 및 충전 포트; 휴대폰 하우징 및 후면 커버; 휴대폰 로직 보드; 휴대폰 SIM 및 MicroSD 카드 트레이; 휴대폰 화면 및 화면 디지타이저; 휴대폰 진동 모터
it: Elettronica > Comunicazioni > Telefonia > Accessori per cellulari e smartphone > Parti di ricambio per telefoni cellulari: Adesivi e nastri per telefoni cellulari; Componenti audio e altoparlanti per telefoni cellulari; Pulsanti e cavi flessibili per telefoni cellulari; Componenti per fotocamere di telefoni cellulari; Connettori per telefoni cellulari e porte di ricarica; Supporti e cover posteriori per telefoni cellulari; Schede logiche per telefoni cellulari; Alloggi per schede SIM e MicroSD per telefoni cellulari; Schermi per telefoni cellulari e digitalizzatori di schermi; Motori di vibrazione del telefono cellulare
es: Electrónica > Comunicación > Telefonía > Accesorios para teléfonos móviles y inteligentes > Piezas de repuesto para teléfonos móviles: Adhesivos y cintas para teléfonos móviles; Piezas de audio y altavoces para teléfonos móviles; Botones y cables flexibles de teléfonos móviles; Piezas de la cámara del teléfono móvil; Conectores y puertos de carga para teléfonos móviles; Carcasas y cubiertas traseras para teléfonos móviles; Placas lógicas de teléfonos móviles; Bandejas para tarjetas SIM y MicroSD de teléfonos móviles; Pantallas de teléfonos móviles y digitalizadores de pantalla; Motores de vibración de teléfono móvil
sv: Elektronik > Kommunikation > Telefoni > Mobil- och smarttelefontillbehör > Reservdelar för mobiltelefoner: Mobiltelefonlim och tejp; Mobiltelefonljud och högtalardelar; Mobiltelefonknappar och flexkablar; Delar till mobiltelefonkameror; Mobiltelefonkontakter och laddningsportar; Mobiltelefonhöljen och bakstycken; Logikkort för mobiltelefoner; SIM- och MicroSD-kortfack för mobiltelefoner; Mobiltelefonskärmar och skärmdigitaliserare; Vibrationsmotorer för mobiltelefoner
bg-BG: Електроника > Комуникации > Телефония > Аксесоари за мобилни и смарттелефони > Резервни части за мобилни телефони: Лепила и ленти за мобилни телефони; Аудио части и високоговорители за мобилни телефони; Бутони и гъвкави кабели за мобилни телефони; Части за камери на мобилни телефони; Конектори и портове за зареждане на мобилни телефони; Корпуси и задни капаци за мобилни телефони; Логически платки за мобилни телефони; Контейнери за SIM и MicroSD карти за мобилни телефони; Екрани и дигитайзери за екрани за мобилни телефони; Вибрационни мотори за мобилен телефон
vi: Thiết bị điện tử > Thiết bị liên lạc > Điện thoại > Phụ kiện điện thoại di động & điện thoại thông minh > Phụ kiện điện thoại di động dự phòng: Keo dán và băng dính điện thoại di động; Linh kiện loa và âm thanh điện thoại di động; Nút bấm và cáp mềm điện thoại di động; Phụ kiện camera điện thoại di động; Cổng sạc và đầu nối điện thoại di động; Vỏ và nắp lưng điện thoại di động; Bo mạch chủ điện thoại di động; Khay đựng thẻ SIM và thẻ MicroSD cho điện thoại di động; Màn hình điện thoại di động và bộ số hóa màn hình; Động cơ rung điện thoại
nb: Elektronikk > Kommunikasjon > Telefoni > Mobiltelefontilbehør > Reservedeler til mobiltelefoner: Lim og teip til mobiltelefoner; Audio- og høyttalerdeler til mobiltelefoner; Knapper og fleksible kabler til mobiltelefoner; Kameradeler til mobiltelefon; Kontakter og ladeporter til mobiltelefoner; Deksler og bakdeksler til mobiltelefoner; Hovedkort til mobiltelefon; SIM- og MicroSD-kortskuffer til mobiltelefoner; Skjermer og skjermdigitalisatorer til mobiltelefoner; Vibrasjonsmotorer til mobiltelefon
en: Electronics > Communications > Telephony > Mobile & Smart Phone Accessories > Mobile Phone Replacement Parts: Mobile Phone Adhesives & Tapes; Mobile Phone Audio & Speaker Parts; Mobile Phone Buttons & Flex Cables; Mobile Phone Camera Parts; Mobile Phone Connectors & Charging Ports; Mobile Phone Housings & Back Covers; Mobile Phone Logic Boards; Mobile Phone SIM & MicroSD Card Trays; Mobile Phone Screens & Screen Digitizers; Mobile Phone Vibration Motors
pt-BR: Eletrônicos > Comunicações > Telefonia > Acessórios para celulares e smartphones > Peças de substituição para aparelhos celulares: Adesivos e fitas para celular; Peças de áudio e alto-falantes para celular; Botões e flex para celular; Peças para câmera de celular; Conectores e dock de carga para celular; Carcaças e tampas traseiras para celular; Placas-mãe para celular; Bandejas para chip e cartão de memória.; Telas e touch para celular; Motores de vibração para celular
sk-SK: Elektronika > Komunikačné zariadenia > Telefonovanie > Príslušenstvo pre mobilné telefóny a smartfóny > Náhradné diely pre mobilné telefóny: Lepidlá a pásky na mobilné telefóny; Audio a reproduktorové diely pre mobilné telefóny; Tlačidlá a flex káble pre mobilné telefóny; Diely kamery pre mobilné telefóny; Konektory a nabíjacie porty pre mobilné telefóny; Kryty a zadné puzdrá pre mobilné telefóny; Základné dosky pre mobilné telefóny; Zásuvky na SIM a MicroSD karty pre mobilné telefóny; Obrazovky a digitalizátory obrazoviek mobilných telefónov; Vibračné motorčeky mobilných telefónov
ru: Электроника > Связь > Телефония > Аксессуары для мобильных телефонов и смартфонов > Запасные детали для мобильных телефонов: Наклейки и ленты для мобильных телефонов; Детали аудиосистем и динамиков для мобильных телефонов; Кнопки и гибкие кабели для мобильных телефонов; Детали для камер мобильных телефонов; Разъемы и порты для зарядки мобильных телефонов; Корпуса и задние крышки для мобильных телефонов; Платы управления для мобильных телефонов; Лотки для SIM-карт и карт MicroSD для мобильных телефонов; Экраны и дигитайзеры для мобильных телефонов; Вибромоторы для мобильных телефонов
nl: Elektronica > Communicatie > Telefonie > Accessoires voor mobiele en slimme telefoons > Vervangende onderdelen voor mobiele telefoons: Mobiele telefoonlijmen en -tapes; Onderdelen voor mobiele telefoonaudio en luidsprekers; Mobiele telefoonknoppen en flexkabels; Cameraonderdelen voor mobiele telefoons; Mobiele telefoonconnectoren en oplaadpoorten; Behuizingen en achterkanten voor mobiele telefoons; Logic boards voor mobiele telefoons; SIM- en microSD-kaartlades voor mobiele telefoons; Vervangende schermen voor mobiele telefoons; Mobiele telefoon vibratiemotoren
fi: Elektroniikka > Viestintä > Puhelinliikenne > Matka- ja älypuhelinten tarvikkeet > Matkapuhelinten varaosat: Matkapuhelinten liimat ja teipit; Matkapuhelinten äänentoisto- ja kaiutinosat; Matkapuhelinten painikkeet ja joustavat kaapelit; Matkapuhelinten kameraosat; Matkapuhelinten liittimet ja latausportit; Matkapuhelinten kotelot ja takakannet; Matkapuhelinten emolevyt; Matkapuhelinten SIM- ja MicroSD-korttikelkat; Matkapuhelinten näytöt ja näytönsuojat; Matkapuhelimen tärinämoottorit
el: Ηλεκτρονικά > Επικοινωνίες > Τηλεφωνία > Αξεσουάρ κινητών και έξυπνων τηλεφώνων > Ανταλλακτικά κινητών τηλεφώνων: Κόλλες & ταινίες κινητών τηλεφώνων; Ανταλλακτικά ήχου & ηχείων κινητών τηλεφώνων; Κουμπιά & εύκαμπτα καλώδια κινητών τηλεφώνων; Ανταλλακτικά κάμερας κινητού τηλεφώνου; Υποδοχές & θύρες φόρτισης κινητών τηλεφώνων; Θήκες & πίσω καλύμματα κινητών τηλεφώνων; Μητρικές πλακέτες κινητών τηλεφώνων; Θήκες SIM & MicroSD καρτών κινητών τηλεφώνων; Οθόνες & ψηφιοποιητές αφής κινητών τηλεφώνων; Κινητήρες δόνησης κινητού τηλεφώνου
ja: 電子機器 > 通信機器 > 電話 > 携帯電話・スマートフォン用アクセサリー > 携帯電話・スマートフォン用交換パーツ: 携帯電話用接着剤・テープ; 携帯電話用オーディオ・スピーカー部品; 携帯電話用ボタン・フレックスケーブル; 携帯電話用カメラパーツ; 携帯電話用コネクター・充電ポート; 携帯電話用筐体・背面カバー; 携帯電話用ロジックボード; 携帯電話用SIM・MicroSDカードトレイ; 携帯電話用スクリーン・スクリーンデジタイザー; スマホ用振動モーター
lt-LT: Elektronika > Ryšiai > Telefonija > Mobiliųjų ir išmaniųjų telefonų priedai > Mobiliųjų telefonų atsarginės dalys: Mobiliųjų telefonų klijai ir juostos; Mobiliųjų telefonų garso ir garsiakalbių dalys; Mobiliųjų telefonų mygtukai ir lankstūs laidai; Mobiliųjų telefonų kamerų dalys; Mobiliųjų telefonų jungtys ir įkrovimo prievadai; Mobiliųjų telefonų dėklai ir galiniai dangteliai; Mobiliųjų telefonų loginės plokštės; Mobiliųjų telefonų SIM ir „MicroSD“ kortelių dėklai; Elektroninių knygų ekranai ir ekranų skaitmeninimo įrenginiai; Mobiliojo telefono vibracijos varikliai
ro-RO: Electronice > Comunicații > Telefonie > Accesorii pentru telefoane mobile și inteligente > Piese de schimb pentru telefoane mobile: Adezivi și benzi pentru telefoane mobile; Piese audio și difuzoare pentru telefoane mobile; Butoane și cabluri flexibile pentru telefoane mobile; Piese pentru camere de telefon mobil; Conectori și porturi de încărcare pentru telefoane mobile; Huse și capace spate pentru telefonul mobil; Plăci de bază pentru telefoane mobile; Suport pentru cartelă SIM și microSD pentru telefoane mobile; Ecrane și digitizatoare de ecran pentru telefoane mobile; Motoare de vibrație pentru telefoane mobile